# 请教陈版关于业绩补偿义务方会计处理的问题

提问人：1015443836 时间：2021-03-29 20:52:51
陈版好，关于证监会发布的会计类第一号监管规则中所描述问题延伸的一点想法，请陈版指点：
（ 1 ）对于存在回购义务的其他方的投资，若回购条件在接受投资时无法确定是否能够成就、何时能够成就，从而使得该投资被分类为金融负债，则接受投资时，是计入交易性金融负债还是其他非流动负债？
（ 2 ）承（ 1 ）所述，若在某年末被投资方根据当年业绩，判断已经触发回购条件且投资方很可能履行强制回售权，且被投资方除去返还原投资款还需要承担额外的业绩补偿义务，假设该业绩补偿可以可靠计量，则该业绩补偿如何进行会计处理？
（ 3 ）根据（ 2 ）再进行延伸，若背景更换成某公司出售控股子公司的部分股权且不丧失控制权，则触发回购条件当年，对于很可能发生的强制回购义务和业绩补偿又如何进行会计处理？
翻阅了许多资料都没能找到上述问题的答案，请陈版不吝赐教，谢谢。

回答人：chenyiwei
1 、这是流动/非流动负债的区分问题。要看最早可能被要求履行义务的时间距离资产负债表日是否超过一年。 2 、业绩补偿属于以公允价值计量且其变动计入损益的金融负债，不构成回购股权的成本。
3 、这种情况在合并层面属于权益性交易，但相关的业绩补偿仍属于以公允价值计量且其变动计入损益的金融资产或负债。如有回购义务，同样需在合并报表层面将需支付的回购款现值确认为负债，相当于在出售时：借：现金，贷：其他应付款——回购义务；借：资本公积——资本溢价，贷：少数股东权益。

提问人：夕阳无 语 时间：2021-09-24 08:05:08
请教陈老师，对于业绩补偿条款，投资方账面确认了一项以公允价值计量且其变动计入损益的金融负债后，另行签署了补偿协议废除了业绩补偿条款，对于该金融负债是转入权益（作为权益性交易）还是损益（作为公允价值价值调整，调整负债为 0 ）呢？谢谢。

回答人：chenyiwei
“另行签署了补偿协议废除了业绩补偿条款”的具体原因？为何原权利人同意放弃补偿要求权？